臺灣臺中地方法院交通事件裁定　　　95年度交聲字第1134號
原處分機關　　交通部公路總局臺中區監理所豐原監理站
異　議　人
即受處分人　　乙○○
上列受處分人因違反道路交通管理處罰條例案件，對於交通部公
路總局臺中區監理所豐原監理站於民國九十五年十一月六日所為
之處分（原處分案號：豐監稽違字第裁六三－ＨＢ000000
0號裁決書），本院裁定如下：
　  主  文
原處分關於罰鍰新臺幣肆萬伍仟元，及吊扣駕照十二個月均撤銷
。
乙○○不罰。
    理  由
一、原處分機關交通部公路總局臺中區監理所豐原監理站略以：
    異議人即受處分人（下稱受處分人）乙○○騎乘Ｍ二Ｚ－二
    六七號重型機車，於九十五年八月八日二十時五十分，在台
    中縣東勢鎮○○路龍安橋（往新社），因「體內酒精濃度超
    過標準經抽血檢測測值達221.0mg/dl（相當吹氣1.1mg/l）
    」違規，被臺中縣警察局東勢交通小隊以違反道路交通管理
    事件通知單（單號：ＨＢ0000000）舉發。受處分人
    騎乘Ｍ二Ｚ－號重型機車，於前揭時間、地點違規屬實，係
    違反道路交通管理處罰條例第三十五條第一項第一款規定，
    本站於九十五年十一月六日掣填豐監稽違字第裁六三－ＨＢ
    0000000號裁決書，裁罰新臺幣四萬五千元整，並吊
    扣駕照十二個月。逾期則依裁決書處罰主文規定裁處。且本
    件依臺中縣警察局東勢分局於九十五年十月十三日以東警交
    字第０九五０００八七０五號函復略以：「違規事實明確」
    等語，則本件對受處分人之裁罰尚無違誤不當等語。
二、本件受處分人乙○○則以：受處分人於九十五年八月八日十
    七時三十分返家途中，在東勢鎮○○路龍安橋旁因看見不明
    之光體，基於好奇而靠近護欄行駛致擦撞護欄跌落地面造成
    右腳嚴重骨折。嗣受處分人因無法即時被發現送醫急救而籍
    由飲用當日原本要送父親之酒以減輕腳傷疼痛，致警方抽血
    檢測酒精濃度達1.1mg/l，本件警員對受處分人之裁罰實屬
    違誤不當，依法提出聲明異議，請求撤銷罰鍰及吊扣駕照等
    語。
三、按汽車駕駛人飲用酒類或其他類似物後，其吐氣所含酒精濃
    度超過每公升零點二五毫克，不得駕車；駕駛汽車經測試檢
    定酒精濃度超過標準，處汽車駕駛人罰鍰一萬五千元以上六
    萬元以下，並當場移置保管該汽車及吊扣駕駛執照一年，因
    而肇事致人受傷者，並吊扣駕駛執照二年，固有道路交通安
    全規則第一百十四條第二款、道路交通管理處罰條例第三十
    五條第一項第一款分別定有明文。
四、經查，本件受處分人乙○○固於前揭時、地，騎乘車牌號碼
    Ｍ二Ｚ－二六七號重型機車自行摔倒，員警據報前往處理，
    並將受處分人送往東勢農會附設農民醫院急救，經抽血檢測
    其血液酒精濃度為221.0mg/l，換算呼氣酒精濃度為1.10mg/
    l，經警以「酒醉駕車」舉發違規，依違反道路交通管理處
    罰條例第三十五條第一項第一款規定，掣開中縣警交字第Ｈ
    Ｂ0000000號違規舉發通知單，認受處分人有前揭酒
    後騎乘重型機車之違規事實，固有臺中縣警察局舉發違規通
    知單、交通部公路總局臺中區監理所豐原站違反道路交通管
    理事件裁決書、臺中縣警察局東勢分局東警交字第０九五０
    ００八七０五號函文、東勢鎮農會附設農民醫院診斷證明書
    各一份、異議人提出之現場照片八張在卷可稽。然證人陳永
    城於本院訊問時結證稱：「受處分人跟伊說其腳的骨頭折斷
    ，伊於現場有看到受處分人在現場喝酒，受處分人伊腳痛得
    忍不住才在現場喝酒止痛，伊有勸其不要喝酒，但他說很痛
    無法忍受，伊並沒有注意他喝什麼酒，伊一直在等警員到現
    場處理，伊站於橋邊，乙○○於喝酒後，因很痛很生氣，將
    酒瓶往河裡丟」，「伊站於護欄邊，現場他有在喝酒，伊有
    告訴他不要喝酒，但伊看他的腳骨折疼痛難忍，伊也沒辦法
    」等語（見本院於九十五年十二月一日訊問筆錄）。且經本
    院調閱臺灣臺中地方檢察署檢察官九十五年偵字第二四五三
    六號被告涉嫌公共危險案件偵查卷觀之，證人陳永城於警詢
    及檢察官偵訊中均證稱：九十五年八月八日伊有目睹一件機
    車倒地車禍，伊看到後回家打電話福中派出所報警，再回到
    現場，伊看到他時是躺在那邊，沒有被機車壓著，當時機車
    是立起來的，他的腳受傷，伊聞到酒味，伊有看到他喝酒，
    伊有叫他不要喝，他說他腳痛要喝酒止痛，伊有看到他把酒
    瓶丟到橋下等語。而受處分人辯稱略以：騎車前沒有喝酒，
    是發生車禍（自行摔倒）後才在橋上喝酒，酒是當天在東關
    路上雜貨店買的，因為車禍腳痛才喝高梁酒，當天喝很多但
    沒有喝完就把酒瓶丟到橋下，本件是路人陳永城報警的，事
    後有去雜貨店找賣酒的人，但賣酒的人已不記得有賣酒給伊
    等語置辯尚非無據，此與證人陳永城之證述大致相符外。又
    依證人即員警甲○○於本院訊問時結證稱：「乙○○之父親
    有向處理員警陳進文表示，當日乙○○去吃拜拜時有喝一點
　　酒，之後才開單」，「我們沒有證據證明到底是酒後才駕車
    肇事，或肇事後如受處分人所辯，因為止痛才喝酒，我們沒
    有證據，只是根據事後抽血的酒測值開單的」等語（見本院
    於九十五年十二月一日訊問筆錄）；證人即員警丙○○於本
    院訊問時結證稱：沒有看到被告在喝酒，也沒有看到酒瓶，
    經伊詢問被告車禍經過，被告告訴伊說他是被靈異附身，類
    似被繩子絆住身體才發生車禍。伊有問被告有無喝酒，被告
    說沒有喝酒等語（見本院於九十五年十二月十三日訊問筆錄
    ）；證人即員警陳進文於本院訊問時結證稱：我們接到報案
    是晚上九點五分，實際車禍發生時間並不清楚。伊到醫院時
    被告就伊所問的任何問題，都沒有回答，也拒絕酒測，之後
    才驗血。伊到現場時並沒有看到異議人有喝酒或看到酒瓶等
    語（見本院於九十五年十二月十三日訊問筆錄）。準此觀之
    ，就處理本案員警之證述仍無法直接證明受處分人於騎乘機
    車前或發生車禍前即已因飲用酒類達不能安全駕駛狀態仍違
    規酒醉騎乘機車等情，是受處分人雖於送醫急救時經抽血檢
    測其血液酒精濃度為221.0mg/l，換算呼氣酒精濃度為1.10m
    g/ l（超過標準值0.55mg/ l），然查除受處分人執前詞所
    辯與證人陳永城之證詞大致相符外，復經證人即報案人陳永
    城結證稱受處分人確係因車禍後腳傷疼痛難忍而飲用酒類以
    減輕腳痛等情，且本院復查無其他具體事證足資證明受處分
    人有「酒醉駕車」之事實。此外，受處分人是否有「酒醉駕
    車」涉嫌公共危險犯行，業經臺灣臺中地方法院檢察署檢察
    官偵查後，於九十五年十二月二十五日偵結，而為不起訴處
    分，有臺灣臺中地方法院檢察署檢察官九十五年偵字第二四
    五三六號不起訴處分書一份在卷可稽。是受處分人以「受處
    分人因無法即時被發現送醫急救而籍由飲用當日原本要送父
    親之酒以減輕腳傷疼痛」為由提出本件異議為有理由。從而
    ，臺中縣警察局東勢分局員警就本案受處分人是否酒醉駕車
    之事實認定顯有違誤不當之處，交通部公路總局臺中區監理
    所豐原站於九十五年十一月六日，以違反道路交通管理處罰
    條例第三十五條第一項第一款規定，裁罰受處分人四萬五千
    元之罰鍰，並吊扣駕駛執照十二個月，容有未洽，於法不合
    ，本院依法應將原處分撤銷，並諭知受處分人不罰。
五、據上論斷，應依道路交通管理處罰條例第八十七條第二項，
    道路交通案件處理辦法第十九條、第二十條前段，裁定如主
    文。
中　　華　　民　　國　　96　　年　　2　　月　　1 　　日
                  交通法庭  法  官  黃松竹
上正本證明與原本無異。
如不服本裁定應於送達後五日內向本院提出抗告狀。
                            書記官  董美惠
中　　華　　民　　國　　96　　年　　2　　月　　1 　　日
